【裁判字號】    92,訴,1175
【裁判日期】    920530
【裁判案由】    毒品危害防制條例
【裁判全文】
臺灣高雄地方法院刑事判決                        九十二年度訴字第一一七五號
    公  訴  人  臺灣高雄地方法院檢察署檢察官
    被      告  甲○○
右列被告因違反毒品危害防制條例案件，經檢察官提起公訴（九十二年度毒偵字第六
四二號），本院判決如左：
    主  文
甲○○施用第一級毒品，累犯，處有期徒刑拾月。
    事  實
一、甲○○前於民國八十九年間因犯竊盜罪，經本院以八十九年易字第三二三九號判
    決有期徒刑六月，如易科罰金，以三百元折算一日，經上訴於台灣高等法院高雄
    分院於九十年六月十四日以九十年上易字第八九一號判決上訴駁回確定，並於九
    十一年五月十七日執行完畢，竟不知悛悔。
二、甲○○並於八十七年間因施用毒品，違反毒品危害防制條例案件，經本院以八十
    七年毒聲字第一二六六號裁定送勒戒處所觀察、勒戒後，經勒戒評估後，認有繼
    續施用毒品之傾向，經本院以八十七年毒聲字第一八七一號裁定令入戒治處所強
    制戒治，嗣因強制戒治期滿，由台灣高雄地方法院檢察署檢察官於八十九年二月
    二十三日以八十九年度戒毒偵字第一九二號為不起訴處分確定；詎甲○○復又因
    施用毒品，經本院以八十九年毒聲字第六二八三號裁定令入戒治處所強制戒治，
    並經提起公訴，由本院於九十年一月三十日以八十九年易字第三七○四號判決有
    期徒刑四月，如易科罰金，以三百元折算一日（業經執行完畢），詎甲○○仍未
    徹底戒除毒癮，竟基於施用第一級毒品海洛因之犯意，於九十一年十一月二十六
    日十八時許回溯二十四小時內之某時，在位於高雄市○○區○○路二八號之四之
    住處房間內，將毒品海洛因摻水置於針筒內以注射方式施用，嗣於前開時間，在
    高雄市○○區○○路與中華路口因涉犯竊盜罪，經警當場逮捕，並經甲○○同意
    採取尿液送驗，檢驗結果呈嗎啡陽性反應，而知前情。並經台灣高雄地方法院檢
    察署檢察官聲請本院以九十二年度毒聲字第一三三八號裁定令入戒治處所強制戒
    治。
三、案經高雄市政府警察局苓雅分局報請台灣高雄地方法院檢察署檢察官偵查起訴。
    理  由
一、前開犯罪事實，業據被告甲○○於本院審理時坦承︰於前開時間、地點，以前述
方式施用毒品海洛因無訛，且被告為警查獲後，經採取其尿液送請檢驗，確呈嗎
    啡陽性反應，有高雄市政府警察局刑警大隊偵一隊二分隊毒品案件嫌疑人尿液採
    證代碼對照表，及高雄市政府衛生局九十一年十二月十二日以高衛試煙字第Ｇ—
    一二○○二號煙毒尿液檢驗成績書各一份在卷可憑。
二、又被告前於八十七年間因施用毒品，經本院以八十七年毒聲字第一二六六號裁定
    令入勒戒處所觀察、勒戒後，認有繼續施用毒品之傾向，本院復以八十一年毒聲
    字第一八七一號裁定令入戒治處所強制戒治，嗣因戒治期滿，經由台灣高雄地方
    法院檢察署檢察官於八十九年二月二十三日以八十九年度戒毒偵字第一九二號為
    不起訴處分確定；被告復於八十九年間又因施用毒品，經本院以八十九年毒聲字
    第六二八三號裁定令入戒治處所強制戒治，並以八十九年易字第三七０四號判決
    有期徒刑四月，如易科罰金，以三百元折算一日，並於九十一年五月十七日縮短
    刑期執行完畢出監，被告於本件前揭時、地再施用毒品海洛因之犯行，係於前開
    不起訴處分，及刑之執行完畢後五年內又施用毒品，經本院以九十二年毒聲字第
    一三三八號裁定令入戒治處所強制戒治等情，此有台灣高等法院被告全國前案紀
    錄表、全國施用毒品案件紀錄表、前開不起訴處分書等各一份均在卷可佐。
三、綜上說明，被告於本院自白核與事證相符，堪以採信，本件事證明確，被告犯行
    洵堪認定。
四、核被告甲○○所為，係犯毒品危害防制條例第十條第一項之施用第一級毒品罪。
    其非法持有第一級毒品之低度行為，為非法施用之高度行為所吸收，不另論罪。
    又被告前因犯竊盜罪，即違反毒品危害防制條例之罪，分別經本院以八十九年易
    字第三二三九號判決有期徒刑六月，如易科罰金，以三百元折算一日確定，及以
    八十九年易字第三七０四號判決有期徒刑四月，如易科罰金，以三百元折算一日
    確定，並定其應執行有期徒刑八月，如易科罰金，以三百元折算一日，指揮書執
    畢日期為九十一年五月二十日，而於九十一年五月十七日縮短刑期執行完畢出監
    ，有被告前開紀錄表，及本院在監在押資料表各一份在卷足憑，被告前受有期徒
    刑執行完畢後，於五年以內再犯本件最重本刑為有期徒刑以上刑之罪，為累犯，
    應依刑法第四十七條之規定加重其刑。本院爰審酌被告素行不佳，前已因施用毒
    品經觀察勒戒及強制戒治，及刑之執行後，竟未徹底戒除毒癮，又再度施用毒品
    ，顯見被告自制力甚低，依賴毒品甚深，所施用毒品之種類、施用之期間，及所
    為對於社會公共秩序之影響，及犯後於本院審理時坦承犯行之態度等一切情狀，
    量處如主文所示之刑，以為懲儆。
據上論斷，應依刑事訴訟法第二百九十九條第一項前段，毒品危害防制條例第十條第
一項，刑法第十一條前段、第四十七條，判決如主文。
本案經檢察官朱婉綺到庭執行職務。
中      華      民      國    九十二    年      五      月     三十     日
                        臺灣高雄地方法院刑事第三庭
                            法    官    程克琳
右正本證明與原本無異。
如不服本判決，應於判決送達後十日內，向本院提出上訴狀。
                            書 記 官    梁瑜玲
中    華    民    國      九十二      年      六      月      二      日
【附錄本案所犯論罪科刑之法條】
毒品危害防制條例第十條：
施用第一級毒品者，處六月以上五年以下有期徒刑。
施用第二級毒品者，處三年以下有期徒刑。


司法院資訊處製作；財團法人民間司法改革基金會備份。
